

Perfil

Profesional con amplia experiencia en pruebas de software a lo largo del ciclo de vida del desarrollo, cuento con sólidos conocimientos en análisis de requisitos, diseño y ejecución de casos de prueba, seguimiento de errores y entrega de funcionalidades a usuarios finales. También cuento con conocimientos automatización de pruebas E2E con Cypress. Me caracterizo por tener pensamiento crítico y analítico, atención al detalle, capacidad para resolver problemas, trabajar en equipo y excelentes habilidades de comunicación.

Educación

Ingeniero de Sistemas

Universidad Nacional Experimental Politécnica de la Fuerza Armada 2007 - 2013

T.S.U en Informática

Colegio Universitario Francisco de Miranda 2002 - 2006

Cursos

Taller ISTQB® Certified Tester Foundation Level SQA Ltda

sep. 2021

SQL and Relational Databases **Cognitive Class**

jul. 2021

Scrum Foundation Professional Certificate CertiProf

ago. 2020

Ruth Herrera

Software Tester

4797617

✓ rherrera191@gmail.com



www.linkedin.com/in/ruth-herrera/

Experiencia laboral

Líder de calidad

abr. 2022 - abr. 2024

Home Capital Outlet I Colombia

Análisis de las historias de usuario, diseño de escenarios y casos de prueba, estimar y ejecutar pruebas manuales y automatizadas, automatización de pruebas E2E con Cypress, seguimiento y gestión de defectos, priorización de los defectos según su gravedad e impacto en el usuario final, informar a las partes interesadas sobre el estado de las pruebas y la resolución de defectos, colaboración con el equipo de desarrollo y soporte para analizar, solucionar problemas y prevenir su recurrencia y apoyar a otros miembros del equipo en pruebas de software

Analista integral de pruebas

oct. 2021 - abr. 2022

Software Testing Bureau I Colombia

Análisis de las historias de usuario, diseño de escenarios y casos de prueba, estimar y ejecutar pruebas funcionales y de usabilidad para las aplicaciones indicadas por el cliente, seguimiento de errores, apoyo funcional a las pruebas automatizadas, colaboración con el equipo de desarrollo y soporte para analizar y solucionar problemas

Analista de sistemas II

feb. 2015 - jul. 2019

Linkit Ingeniería y Sistemas I Venezuela

Analizar las requerimientos, diseñar los de scripts de prueba y ejecutar los casos de prueba para las aplicaciones financieras desarrolladas para datáfonos de las series EVO y Engage de Verifone, reportar los resultados obtenidos a las partes interesadas, realizar el seguimiento de las incidencias encontradas hasta garantizar su resolución, brindar soporte a las distintas aplicaciones financieras y de actualización remota de terminales VERICENTRE. Elaborar/actualizar manuales de usuario y documentación técnica.

Skills

- Pruebas manuales
- Diseño de pruebas
- SQL
- Cypress (Básico) Jira / Confluence
- Scrum
- Estimación de pruebas
- Seguimiento de errores
- Postman (Básico)

Referencias personales

José Alejandro Herrera

Desarrollador

Teléfono: Disponible a solicitud

Diego Armando López

Desarrollador

Teléfono: Disponible a solicitud